【裁判字號】    91,易,4486
【裁判日期】    920318
【裁判案由】    竊盜
【裁判全文】
臺灣高雄地方法院刑事判決                        九十一年度易字第四四八六號
    公  訴  人  臺灣高雄地方法院檢察署檢察官
    被      告  丙○○
右列被告因竊盜案件，經檢察官提起公訴（九十一年度偵字第二一四二四號），本院
判決如左：
    主  文
丙○○共同竊盜，處有期徒刑肆月，如易科罰金，以參佰元折算壹日。
    事  實
一、丙○○於民國九十一年九月二十五日十二時許，騎駕車號ＶＸＩ—０三二號輕型
    機車後載丁○○（另案由本院審理中），行經高雄縣鳳山市○○路與民生路口，
    見乙○○所有之車號Ｊ八—六五八五號自小客車停放在路旁且車窗未關，二人竟
    共同基於意圖為自己不法所有之犯意聯絡，由丙○○伸手進入車窗內，竊取乙○○所有置放在該車駕駛座儀表板上之摩拖羅拉廠牌Ａ三六八八行動電話一支，得
    手後二人共乘該機車逃逸，經乙○○及路人甲○○發現後，在後尾隨追趕，嗣於
    同日十二時十分許，丙○○、丁○○二人在高雄縣鳳山市○○街十巷前遭甲○○
攔下，丙○○見事蹟敗露，竟將竊得之行動電話交給丁○○，由丁○○將之丟棄
    在路旁車號ＶＡ—四三九九號自小客車底下，隨即遭趕至現場之員警查獲。
二、案經高雄縣政府警察局鳳山分局報告台灣高雄地方法院檢察署檢察官偵查起訴。
    理  由
一、訊據被告丙○○固坦承竊取被害人乙○○所有之行動電話一支，得手後騎駕車號
    ＶＸＩ—０三二號輕型機車搭載丁○○逃逸之事實不諱，惟辯稱：伊與丁○○之
    間並無犯意之聯絡，丁○○並不知道伊下手行竊之事云云。經查，右揭犯罪事實
    ，業據告訴人乙○○於警訊及本院審理中指訴甚詳，核與證人甲○○於警訊及本
    院審理中證述之情節相符。被告固執前揭情詞辯解，惟查：
    （一）證人即甲○○於警訊及本院審理中均證稱：「當天在鳳山市○○路，約中
          午十二點多，聽到被害人喊搶劫，‧‧‧，我騎著機車追上去，追到一個
          巷子，被害人跟我說前面騎機車的人搶他的東西，到花園街的一個死巷，
          我向搶匪說我是警察，並把他的機車鑰匙拔起來，騎機車的那位把手機拿
          給坐在後座的乘客，坐後座的那位下車後就把手機往路旁的汽車底下丟去
          ，我就報警，過了四、五分鐘，員警就過來處理」等語（見本院九十二年
          一月三十日筆錄、九十一年九月二十五日警訊筆錄）。而被告固辯稱手機
          是伊所丟棄（見本院九十二年三月四日筆錄），惟查：被告先前於偵訊中
          係供稱：手機係經路人攔下時，一緊張才自手中滑落等語（見九十一年九
          月二十五日偵訊錄），其前後之說詞已互不一致，顯係因證人甲○○證述
          目睹丁○○協助丟棄手機，為替丁○○掩飾犯行，始改稱係伊所丟棄，所
          為供述已不足採信。顯見丁○○確有協助丟棄手機之行為。則丁○○在遭
          證人甲○○攔下當時，馬上將被告丙○○所竊得之行動電話丟棄至一旁車
          號ＶＡ—四三九九號自小客車底下，其藏匿、湮滅犯罪證據之意圖甚為明
          顯。倘若丁○○對於被告丙○○竊取行動電話之事不知情，應無法在短短
          數秒之時間內立即反應過來，足證丁○○對於被告丙○○欲竊取行動電話
          一事確實知情。
    （二）又丁○○雖亦堅詞否認與被告丙○○共謀本件竊盜犯行，並且供稱：當天
          伊二人因為沒有工作可做，從大寮的工地騎機車要回小港的家，才路過鳳
          山案發地點（見本院九十二月一月三十日筆錄）。惟經本院隔離訊問結果
          ，被告丙○○卻供稱：當天與丁○○是要前往鳳山找朋友等語（見本院同
          日筆錄）。兩人對於當天何以一同騎乘機車出現在案發地點之供述亦互不
          一致。參以被告與丁○○二人為親兄弟，且丁○○與被告丙○○曾於九十
          一年七月二十九日十時四十五分許，因涉嫌以相同方式竊取他人行動電話
          ，遭警方移送台灣高雄地方法院檢察署以九十一年度偵字第一六三六三號
          偵辦，該案因二人均供稱丙○○對竊取行動電話之事不知情，經檢察官採
          信後，對丙○○為不起訴處分確定，惟二人於事隔二個月後，再度涉嫌以
          相同方式竊取行動電話為警查獲（即本案），並於本案中共同辯稱丁○○
          對竊取行動電話之事不知情，顯見丁○○、丙○○二人意圖以輪流扛罪之
          方式分擔刑事責任。再佐以丁○○已有多項煙毒及竊盜前科，而被告則尚
          無任何竊盜前科紀錄，此亦有台灣高等法院被告全國前案紀錄表及台灣高
          雄地方法院檢察署刑案資料查註紀錄表各一份在卷可佐，如丁○○再因本
          案被起訴，勢必遭受較重刑罰之非難，從而被告自有為其胞弟丁○○掩飾
          犯行、承擔本件竊盜刑責之嫌。是丁○○陳稱對於本件竊盜犯行並不知情
          云云，亦不足採信。此外，復有贓物領據一紙在卷可按，本件事證明確，
          被告犯行可堪認定。
二、是核被告丙○○所為係犯刑法第三百二十條第一項之普通竊盜罪。又按「以自己
    共同犯罪之意思，參與實施犯罪構成要件以外之行為，或以自己共同犯罪之意思
    ，事先同謀，而由其中一部分人實施犯罪之行為者，均為共同正犯」，司法院大
    法官會議釋字第一百零九號解釋可資參照。本件共同被告丁○○雖未參與實施竊
    盜之行為，惟就本件竊盜犯行，既於事前與被告丙○○有犯意之聯絡，已如前述
    ，且於事後又分擔隱匿贓物行為，揆諸前揭之說明，自應論以共同正犯。爰審酌
    被告犯罪之動機、目的、手段、犯罪後坦承一部分之犯行，且竊得財物之價值不
    高，並已發還被害人乙○○，所生危害非鉅等一切情狀，量處如主文所示之刑，
    並諭知易科罰金之折算標準。
據上論斷，應依刑事訴訟法第二百九十九條第一項前段、刑法第二十八條、第三百二
十條第一項、第四十一條第一項，罰金罰鍰提高標準條例第一條前段、第二條，判決
如主文。
中      華      民      國      九十二      年      三    月    十八    日
                                  臺灣高雄地方法院刑事第七庭
                                      審判長法  官  陳志銘
                                            法  官  鄭詠仁
                                            法  官  高英賓
右正本證明與原本無異。
如不服本判決，應於判決送達後十日內，向本院提出上訴狀。
                                            書記官  林雯琪
中      華      民      國      九十二      年      三    月    十九    日
附錄論罪科刑法條：
中華民國刑法第三百二十條
意圖為自己或第三人不法之所有，而竊取他人之動產者，為竊盜罪，處五
年以下有期徒刑、拘役或五百元以下罰金。
意圖為自己或第三人不法之利益，而竊佔他人之不動產者，依前項之規定
處斷。
前二項之未遂犯罰之。


司法院資訊處製作；財團法人民間司法改革基金會備份。
